臺灣新竹地方法院民事小額判決
110年度竹北小字第642號
原      告  遠東國際商業銀行股份有限公司


法定代理人  侯金英  
訴訟代理人  陳偉智  



被      告  田孟瑄  

上列當事人間請求返還信用卡消費款事件，本院於民國110年11
月11日辯論終結，判決如下：
    主  文
被告應給付原告新臺幣肆萬參仟伍佰柒拾貳元，及其中新臺幣參
萬陸仟元自民國一百零五年八月十四日起至清償日止，按年息百
分之十四點九九計算之利息。
訴訟費用新臺幣壹仟元由被告負擔。
本判決第一項得假執行。
    事實及理由
壹、程序方面
一、本件原告原係向法院聲請核發支付命令，惟被告業於法定期
    間內提出異議，依據民事訴訟法第519條第1項規定，即應以
    原支付命令之聲請視為起訴。
二、按訴狀送達後，原告不得將原訴變更或追加他訴，但擴張或
    減縮應受判決事項之聲明者，不在此限，民事訴訟法第255
    條第1項第3款定有明文。查原告起訴時原訴之聲明為：被告
    應給付原告新臺幣（下同）50,144元，及其中36,000元自民
    國95年12月14日起至104年8月31日止，按年息19.71%計算之
    利息，另自104年9月1日起至清償日止，按年息14.99計算之
    利息。嗣於110年11月11日本院言詞辯論期日，當庭變更請
    求金額為如主文第一項所示，經核原告上開訴之變更，僅係
    減縮應受判決事項之聲明，依上開法條規定，程序上自應准
    許。　　
貳、實體方面
一、原告主張：被告於94年3月間向原告申請信用卡，並經原告
    核發卡號為：0000000000000000號之信用卡使用，依約持卡
    人即得持信用卡於特約商店簽帳消費及使用相關產品，惟應
    於每月繳款截止日（13日）前全數繳清信用卡帳款，違反者
    依信用卡約定條款第15條之約定，應加計自各該筆帳款入帳
    日起至結清日止，以年息19.71%計算之遲延利息。再依信用
    卡約定條款第16條第1項之規定，持卡人未於當期繳款截止
    日前付清當期最低應繳金額或遲延付款者，除應計付遲延利
    息外，另應按月計付違約金及催收費用。詎被告迄至95年10
    月止，尚積欠原告43,572元(含消費款本金36,000元、違約
    金3,900元、手續費3,672元)，雖經催討，惟被告仍拒不還
    款。而其中本金36,000元，被告亦應給付原告自105年8月14
    日起至清償日止，按年息14.99%計算之利息。為此爰依兩造
    間信用卡契約及消費借貸之法律關係提起本件訴訟，並聲明
    ：如主文第1項所示。
二、被告之答辯：對原告之請求金額無意見，惟現無能力一次還
    清等語置辯，並聲明：原告之訴駁回。
三、本院之判斷：
㈠、原告主張之前開事實，業據其提出與所述相符之信用卡申請
    書、信用卡約定條款、歸戶基本資料查詢、信用卡重要資訊
    、消費繳息總查、信用卡債權計算說明書、消費明細表、欠
    款彙整資料表等件為證（見本院卷第17-49頁），且為被告
    所不爭執，堪信為實在。
㈡、從而，原告依消費借貸及兩造間信用卡契約之法律關係，訴
    請被告給付如主文第1項所示之金額及利息，即無不合，應
    予准許。
四、本件為適用小額訴訟程序所為被告敗訴之判決，應依職權宣
    告假執行，並於裁判時確定訴訟費用如主文第2項所示之金
    額。
五、據上論結，本件原告之訴為有理由，依民事訴訟法第436條
    之23、第436條第2項、第78條、第436條之19第1項、第436
    條之20，判決如主文。
中　　華　　民　　國　　110 　年　　11　　月　　25　　日
                  臺灣新竹地方法院竹北簡易庭
　　　　　　　　　            法　　　官　鄭政宗
以上正本係照原本作成。
如對本判決上訴，非以判決違背法令為理由不得為之，且須於判
決送達後20日內向本院提出上訴狀，並記載上訴理由。如委任律
師提起上訴者，應一併繳納上訴審裁判費。
中　　華　　民　　國　　110 　年　　11　　月　　26　　日
                              書  記  官　黃志微